【裁判字號】    92,交上易,489
【裁判日期】    920625
【裁判案由】    過失致死
【裁判全文】
臺灣高等法院臺南分院刑事判決      九十二年度交上易字第四八九號  Ａ
      上  訴  人  臺灣嘉義地方法院檢察署檢察官
      被      告  甲  ○  ○
右上訴人因被告過失致死案件，不服臺灣嘉義地方法院九十一年度交易字第一四０號
中華民國九十二年四月十五日第一審判決（起訴案號：臺灣嘉義地方法院檢察署九十
一年度偵字第一九三九、二０一五號），提起上訴，本院判決如左：
      主      文
上訴駁回。
      事      實
一、甲○○於民國（下同）九十一年二月十八日上午十一時五十分許，駕駛車牌號碼
    三Ｋ─四五二五號自用小客車，沿嘉義縣東石鄉○○村○○○○道路由南往北方
    向行駛，行經無號誌交岔路口前處時，本應注意車前狀況，隨時採取必要安全措
    施，及汽車行經無號誌之交岔路口，應減速慢行，作隨時停車之準備，而依當時
    天候晴、日間自然光線、柏油路面、路面乾燥無缺陷、無障礙物等情狀，並無不
    能注意情事，竟疏未注意減速謹慎慢行，貿然行駛，適有張李秀英騎乘車牌號碼
    ＮＵＢ─一六一號重型機車，沿產業道路西往東方向駛來，亦行經該處，復疏未
    注意車前狀況，隨時採取必要安全措施，及行經無號誌之交岔路口，應減速慢行
    ，作隨時停車之準備，致閃煞不及，撞擊甲○○左側車身，造成張李秀英人車倒
    地，張李秀英顱內出血，經送醫後不治死亡。甲○○於肇事後，犯罪未被發覺前
    ，即向前往處理車禍有犯罪偵查權之警員呂永福自首犯罪，接受裁判。
二、案經臺灣雲林地方法院檢察署檢察官據報相驗後，函轉臺灣嘉義地方法院檢察署
    檢察官自動檢舉偵查起訴。
      理      由
一、訊據被告甲○○對於右揭事實坦承其有過失不諱，核與告訴人張文指訴情節相符
    ，並有道路交通事故調查報告表一紙、現場及車損照片三十三幀在卷可稽。而被
    害人張李秀英確因本件車禍致顱內出血不治死亡，亦經臺灣雲林方法院檢察署檢
    察官督同法醫相驗屬實，製有相驗屍體證明書、驗斷書、勘驗筆錄，相驗照片及
    相驗結果報告附於該署九十一年度相字第一四七號卷內足參。次按汽車行駛時，
    駕駛人應注意車前狀況，隨時採取必要安全措施，及汽車行經無號誌之交岔路口
    ，應減速慢行，作隨時停車之準備，道路交通安全規則第九十三條第一項第四款
    、第九十四條第三項分別定有明文，被告甲○○為領有駕照之人，為其所是認，
    其於上開時地駕車自應注意上述規定，而依卷附之道路交通事故調查報告表及現
    場照片所示，當時天候晴、光線為日間自然光線、路面乾燥無缺陷、無障礙物等
    情形，並無不能注意之情事，且該交岔路口旁均種植農作物，被告更應注意在視
    距有死角之狀況下，謹慎減速通過，被告竟均疏未注意上開情狀及車前狀況，即
    貿然前行，因而肇事，被告自難辭其過失責任，經送臺灣省嘉雲區車輛行車事故
    鑑定委員會鑑定、臺灣省車輛行車事故覆議鑑定委員會覆議之結果，亦為相同之
    認定：「甲○○駕駛自小客車，行經狹路之無號誌交岔路口疏未減速慢行，為肇
    事次因」，此有鑑定意見書、臺灣省車輛行車事故覆議鑑定委員會九十二年二月
    二十七日府覆議字第九二一０００二號函各一紙在卷足憑。而被害人張李秀英確
    因本件車禍死亡，被告之過失行為與被害人之死亡間，自具相當之因果關係。至
    被害人駕駛重機車，行經狹路之無號誌交岔路口，左方車未讓右方車先行，雖為
    本件肇事主因，而對於結果之發生亦有過失，有前開鑑定意見書、覆議鑑定委員
    會函在卷可參，惟本件車禍既係因被告前開過失所併合肇致，被告自難辭其過失
    責任。是被告自白與事實相符，本件事證明確，被告犯行洵堪認定，自應依法論
    科。
二、核被告甲○○所為，係犯刑法第二百七十六條第一項之過失致死罪。被告於犯罪
    未發覺前，向前往處理車禍有犯罪偵查權之警員自首犯罪，接受裁判，有嘉義縣
    警察局朴子分局自首報告書一紙在卷可稽，核與被告所陳相符，是其有接受裁判
    之意思甚明，符合自首之規定，應依刑法第六十二條前段規定減輕其刑。
三、原審適用刑法第二百七十六條第一項、第四十一條第一項前段、第六十二條前段
    、罰金罰鍰提高標準條例第一條前段、第二條之規定，並參酌被告疏未恪遵道路
    交通安全規則，致生被害人死亡之不可彌補之損害，且迄今尚未與被害人家屬達
    成和解、惟其於肇事後並未逃逸，自首而接受裁判、犯後坦認過失及其於本件交
    通事故之過失程度等一切情狀，量處有期徒刑陸月，並諭知易科罰金之折算標準
    ，以示懲儆。本院經核其認事用法，均無不當，量刑亦稱妥適。檢察官依被害人
    家屬之請求上訴，指摘原判量刑過輕不當，為無理由，應予駁回。
據上論斷，應依刑事訴訟法第三百六十八條，判決如主文。
本案經檢察官李傳來到庭執行職務。
中    華    民    國      九十二      年      六      月      二十五    日
                                  臺灣高等法院臺南分院刑事第五庭
                                      審判長法官  楊    明    章
                                            法官  戴    勝    利
                                            法官  顏    基    典
右正本證明與原本無異。
不得上訴。
                                      法院書記官  呂    嘉    文
中    華    民    國      九十二      年      六      月      二十六    日
附錄本判決論罪科刑法條：
刑法第二百七十六條
 (過失致死罪)
因過失致人於死者，處二年以下有期徒刑、拘役或二千元以下罰金。
從事業務之人，因業務上之過失犯前項之罪者，處五年以下有期徒刑或拘役，得併科
三千元以下罰金。


司法院資訊處製作；財團法人民間司法改革基金會備份。
